# 请教陈版，同一控制下业务合并比较期间报表追溯的问题

提问人：学以 时间：2017-12-06 11:51:28
甲乙公司处于同一控制人控制，甲公司以现金收购乙公司生产线，包括土地、厂房、机器设备等经营性资产和人员，但因债权债务转移手续繁琐，困难较大，故不收购应收和应付款项。 甲公司需要编制比较期间财务报表，视同收购的业务从最早期初即处于甲公司控制之下，那收购业务的独立财务报表应如何编制？ 可能的难点包括 1 、收购的业务未包括应收应付项目，那业务的报表如何包括应收应付项目，会影响资产负债表和坏账的计提。 2 、收购的业务是乙公司几乎全部的实质生产性资产，是否需要剔除乙公司的金融项目、非经营项目，剔除的范围具体是什么样的？ 祈盼陈版解答！

回答人：chenyiwei
这种情况，在编制前期比较合并报表时，还是建议直接将历史上作为一个法人的B公司作为收购对象，将与所收购的业务相关但不纳入本次收购范围的债权债务也一并予以体现（如较为复杂难以理清，可以按净额）。到收购日，再将不纳入收购范围的债权债务净额从合并报表中转出，按该日账面价值冲减合并报表层面的资本公积。 对于明显与所收购业务无关，且相关收入和成本能够独立核算的非经营性资产，可以看作从一开始就已经剥离出去，不纳入调整后的前期合并报表。